【裁判字號】    98,簡上,341
【裁判日期】    980527
【裁判案由】    侵占
【裁判全文】
臺灣板橋地方法院刑事判決             98年度簡上字第341號
上  訴  人
即  被  告  乙○○
上列上訴人即被告因侵占案件，不服本院97年度簡字第10522 號
中華民國九十八年一月七日第一審判決（聲請簡易判決處刑案號
：97年度偵字第24090 號），提起上訴，本院管轄之第二審合議
庭判決如下：
    主  文
上訴駁回。
    事實及理由
一、本案經本院審理結果，認第一審以被告乙○○係犯刑法第三
    百三十五條第一項之侵占罪，判處拘役五十九日，並諭知易
    科罰金之標準為新臺幣（下同）一千元折算一日，其認事用
    法及量刑均無不當，應予維持，並引用第一審判決書記載之
    事實、證據及理由（詳如附件）。
二、被告乙○○上訴意旨略以：系爭自小客車係伊花錢所購買的
    ，只是當時言明被告所購買之所有東西必須登記告訴人甲○
    ○名下，而被告與告訴人甲○○離婚後，係告訴人同意將系
    爭自小客車交與被告使用云云。
三、訊據被告乙○○固承認伊與告訴人原係夫妻，於民國八十七
    年十月二十二日離婚，當時約定系爭自小客車歸告訴人所有
    ，登記在告訴人名下，及伊於九十七年五、六月間將系爭自
    小客車以新臺幣（下同）五千元之代價賣給回收業者等事實
    ，惟矢口否認有何侵占犯行，辯稱系爭自小客車自離婚後都
    是伊在使用，且車子當初是伊買的，在伊使用期間，告訴人
    並未向伊要車，伊沒有侵占云云。經查：
    (一)證人甲○○於本院審理時結證稱伊與被告離婚時，約定系
      爭自小客車歸伊所有，平日都放在住處附近，系爭自小客
      車還有伊弟弟在使用，而被告常跟伊借車，最後一次借車
      是在九十五年一月二十七日，之後就沒有還車，且違規罰
      單不斷，另牌照稅、燃料稅、停車費等都是伊在付，伊並
      沒有同意被告可以處分系爭自小客車等語（詳本院九十八
      年五月六日審判筆錄），被告既承認系爭自小客車於離婚
      時係約定歸告訴人甲○○所有，是告訴人同意借車的，而
      平日有關車輛之稅金是告訴人繳的，雖告訴人曾打電話給
      伊抱怨稅金、罰單都是她在繳之事，但告訴人說要寄稅單
      給伊，但告訴人都沒有告訴伊等情（詳同上審判筆錄），
      顯見證人甲○○上開證述即非憑空杜撰，可認與事實相符
      ，應可採信。證人雖曾同意借車予被告，惟被告竟未經證
      人之同意，將其所借用之系爭自小客車以五千元之代價出
      賣予回收業者供己花用，顯見其有意圖為自己不法之所有
      ，變易持有為所有之意，侵占借用物並擅自處分之。被告
      前開所辯，無礙其犯行之成立。此外，復有汽車新領牌照
      登記書及離婚協議書附卷可稽。本件事證明確，被告犯行
      堪以認定。
四、原審援引刑事訴訟法第四百四十九條第一項前段、第三項、
    四百五十四條第二項、刑法第三百三十五條第一項、第四十
    一條第一項前段、刑法施行法第一條之一第一項、第二項前
    段之規定，判處上訴人即被告拘役五十九日，並諭知易科罰
    金之折算標準，其判決認事用法，俱無違誤，量刑亦甚妥適
    ，上訴人即被告否認犯罪，並無可採。從而，被告上訴仍執
    陳詞為辯，為無理由，應予駁回。
據上論結，應依刑事訴訟法第四百五十五條之一第一項、第三項
、第三百六十八條、第三百七十三條，判決如主文。
本案經檢察官張慶林到庭執行職務。
中    華    民    國    98    年    5     月    27    日
                  刑事第十三庭  審判長法  官  李幼妃
                                      法  官  鄭燕璘
                                      法  官  張紹省
以上正本證明與原本無異
不得上訴。
                                      書記官  廖貞音
中    華    民    國    98    年    5     月    27    日


司法院資訊處製作；財團法人民間司法改革基金會備份。
